【裁判字號】    90,易,282
【裁判日期】    900515
【裁判案由】    妨害公務
【裁判全文】
臺灣新竹地方法院刑事判決                            九十年度易字第二八二號
    公  訴  人  臺灣新竹地方法院檢察署檢察官
    被      告  甲○○
右列被告因妨害公務案件，經檢察官提起公訴（九十年度偵字第一三五一號），本院
判決如左：
    主  文
甲○○於公務員依法執行職務時，當場侮辱，處有期徒刑月，如易科罰金，以佰
元折算壹日；又對於公務員依法執行職務時，施強暴，處有期徒刑肆月，如易科罰金
，以佰元折算壹日。應執行有期徒刑陸月，如易科罰金，以佰元折算壹日。
    事  實
一、甲○○於民國九十年二月二十二日上午十一時許，乘坐友人盧唐盟所騎乘之車號
    ＲＯＶ─七七二號機車，一同前往位於新竹縣竹東鎮○○路○段四九一號之北基
    加油站加油時，適新竹縣警察局竹東分局二重埔派出所巡邏警員乙○○行經該地
    ，發現甲○○未帶安全帽而依法要求盧唐盟出示證件準備告發時，甲○○竟心生
    不滿，當場口出三字經之髒話辱罵正在執行公務之乙○○，並對乙○○辱稱：你
    不要當警察就那麼屌等語，經乙○○向其表示並不是要告發他，是告發騎士盧唐
    盟，請其不要誤會，然甲○○不但不聽勸阻，反而另行起意，以右手掌摑乙○○
    之左臉部，並導致乙○○所戴之太陽眼鏡當場掉落地面而損壞（毀損部分未據告
    訴），經乙○○聯絡同事前來支援後，令其進入巡邏警車欲將其帶回派出所時，
    甲○○仍頑強抗拒，並再將巡邏警車上之之天線折彎（毀損部分未據告訴），嗣
    經到場警員合力始將之逮捕。
二、案經新竹縣警察局竹東分局報告臺灣新竹地方法院檢察署檢察官偵查起訴。
    理  由
一、訊據被告甲○○，固坦承曾以三字經之髒話及你不要當警察就那麼屌等語當場辱
    罵警員乙○○，惟矢口否認有何對警員乙○○施強暴之犯行，辯稱：伊可能是不
    小心碰到乙○○的臉頰，並沒有打他耳光，伊不知警察的太陽眼鏡為何會壞掉，
    又因上車時不小心碰到警車天線，該天線才會彎掉云云。惟查，右揭被告對警員
    乙○○辱罵並施強暴之事實，除據被害人乙○○於偵查中及本院審理時指述綦詳
    外，並經證人盧唐盟及北基加油站員工蕭義華二人於偵訊時證述：警員的態度一
    直都很好，是被告一直在鬧，盧唐盟還有勸被告不要鬧了等語綦詳，衡情，證人
    盧唐盟係被告的朋友，證人蕭義華則與被告素不相識、亦無仇怨，其等應無誣陷
    被告之理，此外，並有經被告於毆打被害人乙○○時所連帶打掉而毀壞之太陽眼
    鏡照片一幀及被告鬧事時經警員現場錄音所留存之錄音帶二捲扣案可稽，被告上
    開所辯顯係卸責之詞，不足採信，本件事證已臻明確，被告之犯行洵堪認定，應
    予依法論科。
二、核被告乙○○所為，係犯刑法第一百三十五條第一項之對於執行職務公務員施以
    強暴罪及同法第一百四十條第一項之侮辱公務員罪。被告所犯上開二罪間，犯意
    各別，行為互異，罪名不同，應予分論併罰。爰審酌被告自己乘坐機車未帶安全
    帽已有違規定在先，於警員執行公務時竟對警員口出穢言，甚至施強暴於警員，
    公然挑戰國家之公權力，犯罪後仍避重就輕，態度不佳等一切情狀，分別量處如
    主文所示之刑，並定其應執行刑，併均諭知易科罰金之折算標準，以資警惕。
三、據上論斷，應依刑事訴訟法第二百九十九條第一項前段，刑法第一百三十五條第
    一項、第一百四十條第一項、第五十一條第五款、第四十一條第一項前段，罰金
    罰鍰提高標準條例第一條前段、第二條，判決如主文。
本案經檢察官吳金棟到庭執行職務。
中      華      民      國    九十      年      五      月     十五     日
                                  臺灣新竹地方法院刑事第一庭
                                      法  官  遲中慧
右正本證明與原本無異。
如不服本判決，應於判決送達後十日內向本院提出上訴狀( 應附繕本 )，上訴於
臺灣高等法院。
                                      書記官  龔柏萃
中      華      民      國    九十      年      五      月     十五     日
附錄本案論罪科刑法條全文：
刑法第一百三十五條第一項
 (妨害公務執行及職務強制罪)
對於公務員依法執行職務時，施強暴脅迫者，處三年以下有期徒刑、拘役
或三百元以下罰金。
第一百四十條第一項
 (侮辱公務員公署罪)
於公務員依法執行職務時，當場侮辱，或對於其依法執行之職務公然侮辱
者，處六月以下有期徒刑、拘役或一百元以下罰金。


司法院資訊處製作；財團法人民間司法改革基金會備份。
